【裁判字號】    98,簡上,507
【裁判日期】    980709
【裁判案由】    詐欺
【裁判全文】
臺灣板橋地方法院刑事判決             98年度簡上字第507號
上  訴  人
即  被  告  乙○○
上列上訴人即被告因詐欺案件，不服本院中華民國98年3 月23日
第一審簡易判決（98年度簡字第1374號，聲請簡易判決處刑案號
：97年度偵字第10471 號），本院管轄第二審之合議庭判決如下
：
    主      文
上訴駁回。
    事實及理由
一、本案經本院審理結果，認第一審判決以被告乙○○所為係犯
    刑法第30條第1 項前段、第339 條第1 項之幫助詐欺取財罪
    ，依刑事訴訟法第449 條第1 項前段、第3 項、第454 條第
    2 項，刑法第30條第1 項、第2 項、第339 條第1 項、第41
    條第1 項前段，刑法施行法第1 條之1 第1 項、第2 項前段
    之規定，並審酌被告提供上開帳戶供他人詐欺取財，助長詐
    騙財產犯罪之風氣，致使執法人員難以追查正犯之真實身分
    ，增加被害人尋求救濟之困難，擾亂金融交易往來秩序，危
    害社會正常交易安全甚鉅，且被害人甲○○遭詐騙後匯款新
    臺幣（下同）29,989元，犯罪所生危害非輕，兼衡被告之品
    行、生活狀況、智識程度、犯罪之動機、目的、手段、犯罪
    後之態度等一切情狀，量處有期徒刑2 月，並諭知易科罰金
    之折算標準，其認事用法及量刑均屬妥適，應予維持，並引
    用第一審簡易判決書記載之事實、理由及證據（詳如附件）
    。
二、被告上訴雖否認犯行，辯稱：伊所有之新莊龍鳳郵局帳戶之
    提款卡係不慎遺失，且該帳戶係伊作為一般存款及薪資轉帳
    之帳戶，又係伊所有唯一之帳戶，伊不可能將之提供予詐騙
    集團使用云云。惟查：
  (一)上揭事實，已據證人即被害人甲○○於警詢時指證明確（見
    臺灣彰化地方法院檢察署97年度偵字第70471 號偵查卷第38
    頁），並有被害人陳南忠匯款之自動櫃員機交易明細表及被
    告上開帳戶之查詢帳戶最近交易資料表各1 紙在卷可佐（同
    上偵查卷第24頁反面、19頁反面），足認該真實姓名不詳之
    成年人係利用一般民眾上網購物不熟悉轉帳操作之指示而詐
    取錢財甚明。
  (二)被告雖辯稱：伊未將提款卡提供他人使用，係不慎遺失云云
    ，然被告卻無法說明其提款卡究係何時、何地遺失，僅空泛
    辯稱：伊於97年10月1 日在家中上網查詢網路郵局時，因帳
    戶有問題無法登錄，因而才發現提款卡遺失云云，然佐以被
    告供稱：上開帳戶係伊唯一之帳戶，伊長時間都有使用等語
    （見本院卷第39頁），可知該帳戶既係被告長時間持有，且
    經常使用中，何以被告竟無法說明其遺失提款卡之時間、地
    點？是其辯稱：提款卡係不慎遺失一節，是否屬實，自非無
    疑。再被告雖辯稱：伊於97年10月5 日有一筆之前於裕雅行
    銷開發有限公司兼差之薪水，將匯入伊上開帳戶，是伊不可
    能提供即將有匯款進來之提款卡予詐騙集團使用云云，然本
    院經函詢裕雅行銷開發有限公司，經該公司函覆略以：其（
    即被告乙○○）在97年8 月份於本公司打工，……同年10月
    有一筆工資1,400 元，其告知本公司同仁，其儲簿遺失，故
    此筆其委託朋友來敝公司領現金等情，有該公司98年6 月12
    日裕字第0906121 號函1 紙佐卷可考（見本院卷第31頁），
    可知被告所稱之兼差薪水，係經被告告知該兼差公司改以領
    現金之方式提領，並非經該公司匯款至被告上開帳戶，是被
    告辯稱：該兼差薪水係以匯款方式匯入上開帳戶云云，顯非
    事實，是被告此部分所辯，自難採信。再者，參以被告供稱
    ：伊提款卡密碼並未寫在提款卡上，提款卡密碼係6 碼等語
    （見本院卷第38頁反面），是被告如僅係遺失提款卡，然未
    將提款卡密碼書寫於提款卡上，則何以該取得被告提款卡之
    真實姓名年籍不詳之成年人，尚知悉被告之提款密碼？此顯
    與常情不符，益徵被告辯稱：提款卡係不慎遺失云云，要係
    臨訟圖卸之語，難以採信。
  (三)又於金融機構、郵局開設帳戶，請領存摺及提款卡，係針對
    個人身分之社會信用而予以資金流通，具有強烈之屬人性格
    ，而金融帳戶作為個人理財之工具，申請開設並無任何特殊
    之限制，一般民眾皆得以存入最低開戶金額之方式申請取得
    ，且同一人均得在不同之金融機構申請數個存款帳戶使用，
    乃公眾所週知之事實，依一般人之社會經驗，遇不熟識之人
    要以自己名義申請帳戶，而以高價向其蒐集金融帳戶使用，
    乃甚為怪異之事。衡諸常情，提供帳戶者對於該等帳戶是否
    係供合法使用，當無不起疑心之理。查被告將自己名義所申
    請帳戶之提款卡及提款密碼提供他人使用，則該不詳姓名者
    大費周章向他人收購帳戶使用，顯然有不欲人知之隱情。況
    以今日社會，利用手機簡訊、代辦貸款、網路詐騙等手段詐
    財之事，迭有所聞，被告對此應無不知之理。其對該不詳姓
    名者可能利用他人帳戶做為其詐欺取財，使偵查機關不易偵
    查，事前應足以預見，竟仍將其銀行之提款卡及提款密碼交
    給該不詳姓名之成年人使用，顯有容認犯罪事實發生之本意
    。是被告確有幫助該不詳姓名之成年人利用其金融機構帳戶
    詐欺取財之不確定故意及行為甚明。
三、從而，原審予以論罪科刑，其認事用法並無違誤，量刑亦屬
    妥適，被告上訴空言否認犯行，為無理由，應駁回其上訴。
據上論斷，應依刑事訴訟法第455 條之1 第1 項、第3 項、第36
8 條、第373 條，判決如主文。
本案經檢察官郭季青到庭執行職務。
中    華    民    國    98    年    7     月    9     日
                  刑事第十六庭  審判長法  官  許必奇
                                      法  官  陳明偉
                                      法  官  鄧雅心
以上正本證明與原本無異。
本判決不得上訴。
                                      書記官  王小芬
中    華    民    國    98    年    7     月    9     日
附件：


司法院資訊處製作；財團法人民間司法改革基金會備份。
